臺灣彰化地方法院刑事判決
111年度訴字第311號
公  訴  人  臺灣彰化地方檢察署檢察官 
被      告  施舜傑
0000000000000000
0000000000000000
上列被告等因妨害秩序等案件，經檢察官提起公訴（110年度偵
字第2587號），被告於準備程序中就被訴事實均為有罪之陳述，
經本院合議庭裁定由受命法官獨任進行簡式審判程序後，本院判
決如下：
    主  文
施舜傑共同在公共場所聚集三人以上下手實施強暴罪，處有期徒
刑参月，如易科罰金，均以新臺幣壹仟元折算壹日。緩刑貳年。
　 事   實
一、陳建弘、陳永龍、陳宏宇（3人為兄弟）；施辰祥、施舜凱
    、施舜傑（3人為兄弟）、陳素珍、梁梓涵於民國110年2月1
    2日下午在彰化縣鹿港鎮老街逛街遊玩，現場遊客及路人眾
    多且人潮擁擠，同日下午14時8分許，陳建弘在彰化縣鹿港
    鎮民權路與瑤林街口前，因故與施辰祥發生衝突，在旁陳永
    龍、陳宏宇、施舜凱、施舜傑明知現場人潮眾多擁擠，當場
    實施拉扯互毆之強暴行為，會造成現場遊客路人恐懼不安，
    陳建弘、陳永龍、陳宏宇共同基於妨害秩序之犯意聯絡；施
    辰祥、施舜凱、施舜傑共同基於妨害秩序之犯意聯絡，先由
    陳建宏與施辰祥拉扯鬥毆，接著陳建宏、陳永龍、陳宏宇；
    施辰祥、施舜凱、施舜傑則彼此間互相扭打拉扯鬥毆，而以
    此方式實施強暴行為，妨害公共秩序及公眾安寧，陳建弘、
    陳永龍、陳宏宇、施辰祥、施舜凱、施舜傑均因此受傷（傷
    害部分均不提出告訴，陳建宏部分業已審結，施舜傑部分另
    行審結）。嗣警方接獲報警到場處理而查獲上情。
二、案經彰化縣警察局鹿港分局報請臺灣彰化地方檢察署檢察官
    偵辦起訴。
　　理  由
壹、證據能力
　　本院認定事實所引用之下列各項供述及非供述證據，經檢察
    官、被告及輔佐人於本院審理時對各項證據資料等證據，就
    證據能力均未表示爭執，且迄言詞辯論終結前並未聲明異議
    ，本院審酌下列各項證據方法之作成情況，並無違法不當之
    形，且與本案具有關連性，應認以之作為證據應屬適當而均
    有證據能力。
貳、實體部分
一、被告施舜傑等於警詢、偵訊及本院準備程序中之自白，核與
    同案被告陳建弘、陳永龍、陳宏宇、施辰祥、施舜凱及施舜
    傑於警詢、偵訊中之供述情節相符，亦與證人陳素珍、梁梓
    涵等於警詢中陳述情節相符，復有監視器晝面截圖照片及錄
    影光碟一片等附卷可稽。綜上所述，本件事證明確，被告施
    舜傑等前開犯行均堪予認定，應予依法論科。
二、、核被告施舜傑所為，係犯刑法第150條第1項於公共場所聚
      集三人下手實施強暴罪。被告陳永龍、陳宏宇與陳建弘等
      所犯之罪行間，具有犯意聯絡及行為分擔，均為共同正犯
      。而被告陳永龍、陳宏宇與陳建弘，在公共場所聚集處，
      徒手與被告施辰祥、施舜凱、施舜傑發生鬥毆，而犯下本
      案，所為均實值非難，且對社會秩序造成一定程度之危害
      。
三、再按刑事審判旨在實現刑罰權分配之正義，故法院對有罪  
    被告之科刑，應符合罪刑相當之原則，使輕重得宜，罰當  
    其罪，以契合社會之法律感情，此所以刑法第57條明定科  
    刑時應審酌一切情狀，尤應注意該條所列10款事項以為科  
    刑輕重之標準。同法第59條規定：「犯罪之情狀顯可憫    
    恕，認科以最低度刑仍嫌過重者，得酌量減輕其刑。」及  
    第74條所定之緩刑制度，均旨在避免嚴刑峻罰，法內存仁，
     俾審判法官得確實斟酌個案具體情形，妥適裁量，務期裁
    判 結果，臻致合情、合理、合法之理想（最高法院102年度
    台上字第3046號判決意旨參照）。查被告施舜傑並無前科紀
    錄，素行尚可，且犯後坦認犯行，犯後態度尚佳，而刑法第
    150條第1項後段之罪，其法定最輕本刑為6月有期徒刑，刑
    度不可謂不重。本院斟酌上情，因認被告施舜傑所犯部分，
    有法重情輕之殊堪憫恕情事，認如處以法定最低度刑之有期
    徒刑，猶嫌過重，爰依刑法第59條規定，就此部分犯行酌量
    減輕其刑。　　
四、本院審酌施舜傑坦承犯行，及其參與程度；暨考量被告自述
    其為高中畢業之教育程度、從事車床工作，月薪約2萬6000
    元至2萬8000元間、未婚，每月車貸約1萬多等一切情狀，量
    處如主文所示之刑，並就得易科罰金之有期徒刑部分，諭知
    易科罰金之折算標準，以資懲儆。
五、被告前未曾因故意犯罪受有期徒刑以上刑之宣告，有上揭  
   臺灣高等法院被告前案紀錄表在卷可查，被告經此偵、審程 
    序及科刑之宣告，當知所警惕，而無再犯之虞，是本院認對
   被告所宣告之刑以暫不執行為適當，爰依刑法第74條第1項第
   1 款規定，諭知緩刑2 年，以啟自新。
六、依刑事訴訟法第299條第1項、第273條之1第1項，刑法第15 
     0條第1項後段，第28條、第41條第1項前段、第59條及第74
      條第1項第1款，判決如主文。
本案經檢察官賴志盛提起公訴，檢察官張嘉宏到庭執行職務。
中　　華　　民　　國　　111 　年　　9 　　月 　 16　　日
                  刑事第五庭        法  官  鮑慧忠
以上正本證明與原本無異。
如不服本判決應於收受判決後20日內，向本院提出上訴書狀，並
應敘述具體理由。其未敘述上訴理由者，應於上訴期間屆滿後20
日內向本院補提理由書(均須按他造當事人之人數附繕本)「切勿
逕送上級法院」。
中　　華　　民　　國　　111 　年　　9 　　月　　16　　日
                                    書記官  羅婉嘉

附錄本案論罪科刑法條：
中華民國刑法第150條
在公共場所或公眾得出入之場所聚集三人以上，施強暴脅迫者，
在場助勢之人，處1年以下有期徒刑、拘役或10萬元以下罰金；
首謀及下手實施者，處6月以上5年以下有期徒刑。
犯前項之罪，而有下列情形之一者，得加重其刑至二分之一：
一、意圖供行使之用而攜帶兇器或其他危險物品犯之。
二、因而致生公眾或交通往來之危險。